臺灣基隆地方法院民事判決　　　　　　　 99年度訴字第523號
原　　　告　賴秋蓉
被　　　告　吳良
訴訟代理人　蕭伍榮律師
上列當事人間請求損害賠償事件，本院於民國100年3月2日言詞
辯論終結，判決如下：
    主  文
被告應給付原告新臺幣萬元，及自民國九十九年十二月三十一
日起至清償日止，按週年百分之五計算之利息。
原告其餘之訴駁回。
訴訟費用由被告負擔三十三分之一，餘由原告負擔。
本判決原告勝訴部分得假執行；但被告如以新臺幣萬元預供擔
保，免為假執行。
原告其餘假執行之聲請駁回。
    事實及理由
一、原告主張：被告吳良曾於民國98年間，向原告借貸新臺幣
    （下同）30 萬元，惟其未依約清償，致雙方有金錢糾紛，
    嗣原告於99年5月13日下午2時7分許起，在新北縣瑞芳區○
    ○街之住所處，接續以行動電話0000000000號門號電話聯絡
    被告吳良使用之行動電話0000000000號門號追索上開金錢
    借貸之清償返還事宜，詎料被告吳良竟於上開電話聯絡之
    接續通話中直接對原告恫嚇稱：「刀磨好在等你！」、「我
    要讓你死的很難看！」、「你要是來，你死的很難看！」、
    「我刀磨很利等你！」等語，其恫嚇言語足令原告心生畏懼
    ，致生危害於安全，原告因而精神狀態更不好，進而去看精
    神科醫生，為此依侵權行為之法律關係提起本訴，請求被告
    賠償非財產上之損害99萬元，及自起訴狀繕本送達翌日起至
    清償日止按年息5%計算之利息；並院供擔保請准宣告假執行
    。
二、被告抗辯：原告所提署立基隆醫院之診斷證明書載患有精神
    官能症及適應不良，係原告個人之事與被告無關。聲明：駁
    回原告之訴；如受不利判決，願供擔保請准宣告免為假執行
    。
三、得心證之理由：
（一）經查，原告主張被告於上揭時地對伊出言恐嚇，業據原告
      提出錄音光碟1份、本院99年度易字第556號刑事判決1份
      為證，且經本院調閱臺灣基隆地方法院檢察署99年度偵字
      第2735號卷內所附勘驗筆錄，確有被告陳述恐嚇言語之錄
      音紀錄，且被告所為恐嚇犯行，亦據本院99年度易字第55
      6號刑事判決有罪，因此堪信原告主張被告以恐嚇行為侵
      害其健康之事實為真。
（二）按因故意或過失，不法侵害他人之權利者，負損害賠償責
      任；不法侵害他人之身體、健康、名譽、自由、信用、隱
      私、貞操，或不法侵害其他人格法益而情節重大者，被害
      人雖非財產上之損害，亦得請求賠償相當之金額，民法第
      184條第1項前段、第195條第1項前段分別定有明文。次按
      慰藉金之多寡，應斟酌雙方之身份、地位、資力與加害之
      程度及其他各種情形核定相當之數額。其金額是否相當，
      自應依實際加害情形與被害人所受之痛苦及雙方之身份、
      地位、經濟狀況等關係決定之（最高法院85年度台上字第
      460 號判決參照）。
（三）原告遭於上揭時地遭被告以「刀磨好在等你」、「我要讓
      你死的很難看！」、「你要是來，你死的很難看！」、「
      我刀磨很利等你！」等言詞恫嚇，依常情，一般社會上理
      性之人聽聞對方上開言語，均會感到生命或身體安全受到
      威脅而感恐懼害怕，產生情緒上壓力，足信對於健康危害
      ，並進而產生非財產上損害，原告依侵權行為之法律關係
      請求被告賠償精神慰撫金，自屬有據。雖原告主張其因被
      告之恐嚇行為而罹患精神官能症，並提出診斷證明書1紙
      為證，然據本院調閱行政院衛生署立基隆醫院精神科門診
      記錄、主治醫師意見等就醫記錄時間所示，原告所患精神
      官能性憂鬱症、環境適應障礙並混合性情緒特徵、良性本
      態性高血壓等精神疾病係遭被告恫嚇前業已有就醫記錄，
      並非因遭被告言詞恫嚇而致患有上開精神疾病，因此被告
      所為恐嚇行為雖認確實對原告造成健康之損害，但尚未到
      達使原告罹患精神官能症之程度。是以本院斟酌原告高職
      畢業，以前擔任服務生，目前無工作，以收取租金每月約
      5,000元為收入，被告則擔任木工，名下有存款、房地、
      投資等資產等兩造之身份、地位、經濟能力，及原告因本
      件被告恐嚇行為所受精神上所受傷害等一切情狀，認原告
      請求被告給付精神慰撫金99萬元，尚屬過高，應核減為3
      萬元，方屬公允。
（四）從而，原告得請求之金額於3萬元部分為有理由。
四、綜上所述，原告本於侵權行為之法律關係請求被告給付非財
    產上損害3萬元，及自起訴狀繕本送達翌日即99年12月31 日
    起至清償日止，按年息5%計算之利息，為有理由，應予准許
    ，逾此部分之請求，為無理由，應予駁回。
五、本判決所命給付之金額未逾50萬元，應依職權宣告假執行，
    ，並依民事訴訟法第392條第2項規定，依職權宣告被告預供
    擔保，得免為假執行。至原告敗訴部分假執行之聲請，因訴
    之駁回而失其依據，應併予駁回。
六、結論：本件原告之訴為一部有理由，一部無理由，依民事訴
    訟法第79條、第389條第1項第5款、第392條第 2項，判決如
    主文。
中    華    民    國   100    年    3     月    10    日
                  民事庭法  官  王翠芬
以上正本係照原本作成。
對於本件判決如有不服，應於收受送達後20日內向本院提出上訴
書狀，敘述上訴之理由，上訴於臺灣高等法院，並按他造當事人
之人數附具繕本。
中    華    民    國   100    年    3     月    10    日
                         書記官 李一農